

RAUL JOUMAN IP RICHARTE

rauljouman@gamil.com

TELÉFONO: 651552276

DNI: 46484294Y

#### **APTITUDES:**

Soy una persona responsable, puntual y tengo un aprendizaje muy rápido.

Cuento con una excelente experiencia en atención a turistas y locales.

Tengo buena gestión de clientes, tanto en locales muy concurridos en el centro de Barcelona, como en locales especializados y con detalle en el cliente local.

He realizado trabajo en equipo y por objetivos.

### **IDIOMAS:**

Castellano: nativo

Catalán: nativo

Inglés: B1

### **OTROS DATOS DE INTERES:**

Cuento con conocimientos de ordenadores tanto en hardware como software.

## Educación

Instituto PRAT Educació

Calle de Roger de Llúria 97

Actualmente

multiplataforma

Instituto Joaquim Blume

Calle Sant Mateu 27-37

Mayo del 2022

Ciclo superior enseñanza y animación sociocultural

Ciclo superior desarrollo de aplicaciones

### Experiencia

Reponedor 2023 – 2024 Carrefour.

Recepción de pales, reponer productos tanto seco, frio y congelado, atención al cliente y preparación de pedidos para delivery.

Dependiente de quiosco 2023 Colegio de Periodistas.

Apertura y cierre del quiosco, control de los productos, arqueo de caja, recepción y devolución de mercancías, atención de clientes.

Ayudante de cocina 2023 Rio Azul

Cortar alimentos, preparación de entrantes, limpieza de animales para su preparación, limpieza de cocina, lavar platos.

Dependiente de tienda 2021 - 2022 Ametller Origen

Descargar y filmar pales, corte en el obrador, reponer productos y frutas, uso de traspale, ruptura de productos de la tienda, revisión de inventarios, limpieza de local y modificaciones de precios.

Autónomo 2020 – 2021 Uber Eats

Repartidor de comida, recoger y entregar diferentes pedidos.

Dependiente de tienda 2019 - 2020 Adidas

Perfilar tienda, apertura y cierre de tienda, recepción y colocación de mercancías, vigilancia y atención personalizada.

Dependiente de tienda 2017 – 2019 s'carpa

Control de almacén, atención personalizada, apertura de tienda, cierre de tienda, control de caja, limpieza y traspaso de paquetes.

Auxiliar de seguridad 2019 Barna Porters

Control de accesos, vigilancia del perímetro y atención al público.

# Disponibilidad

Actualmente disponible parcialmente de mañanas o fines de semana.